【裁判字號】    98,上易,2460
【裁判日期】    981030
【裁判案由】    傷害
【裁判全文】
臺灣高等法院刑事判決                98年度上易字第2460號
上  訴  人
即  被  告  乙○○
上列上訴人因傷害案件，不服臺灣臺北地方法院98年度易字第18
24號，中華民國98年8 月31日第一審判決（起訴案號：臺灣臺北
地方法院檢察署98年度偵緝字第1314號），提起上訴，本院判決
如下：
    主  文
上訴駁回。
    理  由
一、按不服地方法院之第一審判決而上訴者，應向管轄第二審之
    高等法院為之；上訴書狀應敘述具體理由。刑事訴訟法第36
    1 條第1 項、第2 項分別定有明文。又第二審法院認為上訴
    書狀未敘述理由，或上訴有第362 條前段之情形者，應以判
    決駁回之，同法第367 條前段亦有明文規定。所謂不服第一
    審判決之具體理由，必係依卷內既有訴訟資料或提出新事證
    ，指摘或表明第一審判決有何採證認事、用法或量刑等足以
    影響判決本旨之不當或違法，而構成應予撤銷之具體事由，
    始足當之；倘僅泛言原判決認定事實錯誤、違背法令、量刑
    失之過重或輕縱，而未依上揭意旨指出具體事由，或形式上
    雖已指出具體事由，然該事由縱使屬實，亦不足以認為原判
    決有何不當或違法者，皆難謂係具體事由，俾與第二審上訴
    制度在請求第二審法院撤銷、變更第一審不當或違法之判決
    ，以實現個案救濟及節制濫行上訴之立法目的相契合。是倘
    上訴人之上訴書狀雖敘述上訴理由，惟並未具體敘述第一審
    判決有何不當或違法情形，即與未敘述具體理由無異，所為
    上訴，即非適法。
二、本件上訴人即被告乙○○不服原判決，於民國98年9 月14日
    提起第二審上訴，其上訴理由略以：起訴書載明為左上背挫
    傷，實傷在右上背，告訴人所受之傷只有一點紅腫，很有機
    會作假，爰提起上訴，請求查明真象等語。
三、查原判決認定上訴人即被告乙○○於民國98年1 月6 日下午
    1 時20分許，駕駛車號558-YB號營業小客車，在臺北市○○
    區○○路17號前，與告訴人甲○○所騎乘之重機車發生行車
    糾紛，竟基於傷害之犯意，自其車內取出鐵質空心長條椅腳
    之鐵條一支毆打告訴人甲○○背部，致其受有右上背挫傷之
    傷害。被告雖否認上開犯罪事實，辯稱係告訴人甲○○騎乘
    機車離去現場時，在前方路口自行滑倒受傷，其傷害應為瘀
    青而非挫傷云云。惟上開犯罪事實業據證人甲○○證述在卷
    ，並有臺北醫學大學附設醫院98年1 月6 日診斷證明書一紙
    在卷可稽，而被告於案發時曾以所駕車輛數次靠近告訴人甲
    ○○之機車與其爭吵，並於遭告訴人甲○○比中指及撇車後
    ，憤而持上開鐵條一支下車欲毆打告訴人甲○○，業據被告
    於偵查及審理時供述綦詳，以被告與告訴人甲○○於案發前
    互不相識，亦無仇隙，告訴人甲○○亦否認有騎乘機車滑倒
    之事，若非告訴人甲○○確遭被告以上開鐵條毆打右上背成
    傷，告訴人甲○○豈會甘冒誣告及偽證罪責而虛捏事實構陷
    被告；再關於告訴人甲○○所受傷害究係挫傷或瘀青乙節，
    告訴人甲○○亦證述可能是那時候天氣比較冷，穿的比較厚
    ，那時應該有點紅腫，醫生說幫我開挫傷，我說沒關係只要
    有個證明，後來只有貼藥膏，沒有去注意等語，已說明其遭
    被告持上開鐵條毆打後傷口呈紅腫狀態，與人體在厚衣保護
    下遭鐵條毆打後之傷口呈現之情形並無二致，亦與診斷證明
    書中所載告訴人甲○○受傷之部位及傷情相符，被告所辯均
    無可採。並以被告所為，係犯刑法第277 條第1 項之普通傷
    害罪，及審酌被告不思理性處理糾紛，僅因行車時與告訴人
    甲○○發生衝突，遭告訴人比中指侮辱，即動用私刑，自行
    持上開鐵條毆打告訴人甲○○，致其受有右上背部挫傷之傷
    害，對於社會治安之威脅甚為重大，犯後未與告訴人甲○○
    達成和解賠償損害，及斟酌告訴人甲○○所受傷情尚非嚴重
    ，無顯著後遺症等一切情狀，量處被告拘役50日，並諭知易
    科罰金之折算標準。
四、經核原判決已詳論認定被告犯罪所憑之證據及理由，而量刑
    亦屬允當，並無違誤。被告上訴，以告訴人甲○○受傷部位
    在右上背，只有一點紅腫，很有機會作假等語，並未具體指
    摘原判決有何採證認事、用法或量刑等足以影響判決本旨之
    不當或違法，而構成應予撤銷之具體事由，其上訴顯不合法
    定程式，應予駁回，並不經言詞辯論為之。
五、據上論斷，應依刑事訴訟法第367條前段、第372條，判決如
    主文。
中    華    民    國    98    年    10    月    30    日
                  刑事第十庭審判長法  官  楊炳禎
                                  法  官  李春地
                                  法  官  黃斯偉
以上正本證明與原本無異。
不得上訴。
                                  書記官  王宜玲
中    華    民    國    98    年    11    月    2     日


司法院資訊處製作；財團法人民間司法改革基金會備份。
